【裁判字號】    97,簡上,241
【裁判日期】    970610
【裁判案由】    損害債權
【裁判全文】
臺灣高雄地方法院刑事判決             97年度簡上字第241號
上  訴  人
即  被  告  甲○○
上列上訴人因損害債權案件，不服本院高雄簡易庭中華民國97年
1 月30日96年度簡字第5626號簡易判決（聲請簡易判決處刑案號
：96年度偵字第25091 號），提起上訴，本院判決如下：
    主  文
上訴駁回。
甲○○緩刑貳年。
    事實及理由
一、本案經本院審理結果，認第一審判決之認事用法及量刑均無
    不當，應予維持，除於證據部分補充「被告甲○○於本院審
    理中之自白」外，餘均引用如附件第一審判決書（包括檢察
    官聲請簡易判決處刑書）記載之事實、證據及理由。
二、證據能力之判斷：
    按被告以外之人於審判外之言詞或書面陳述，除法律有規定
    者外，不得作為證據，刑事訴訟法第159 條第1 項固定有明
    文。惟按被告以外之人於審判外之陳述，雖不符前4 條之規
    定，而經當事人於審判程序同意作為證據，法院審酌該言詞
    陳述或書面陳述作成時之情況，認為適當者，亦得為證據；
    當事人、代理人或辯護人於法院調查證據時，知有第159 條
    第1 項不得為證據之情形，而未於言詞辯論終結前聲明異議
    者，視為有前項之同意，亦為同法第159 條之5 第1 項、第
    2 項所明文規定。查本件判決引為證據資料，其屬於被告以
    外之人於審判外之言詞、書面陳述者，均於調查證據程序經
    審判長提示並告以要旨後，上訴人即被告甲○○及檢察官均
    知悉該證據係被告以外之人於審判外之陳述，而均未於言詞
    辯論終結前表示異議（參見本院簡上卷第31至35頁），本院
    審酌上開證據作成時之情況，認為適當，依刑事訴訟法第15
    9 條之5 第1 項、第2 項規定，應有證據能力。
二、上訴人即被告甲○○上訴意旨係以其已與告訴人中國信託商
    業銀行達成和解，請求給予緩刑等語。經查，被告前未曾因
    故意犯罪受有期徒刑以上刑之宣告，有臺灣高等法院被告前
    案紀錄表1 份附卷可查，茲念其因一時短於思慮始誤罹刑章
    ，且犯後終能坦承犯行，業有悔意，復已與告訴人銀行達成
    和解，且已履行和解條件，有本院97年1 月29日和解筆錄1
    份（參見本院簡字卷第26之2 頁）、本院電話記錄1 紙（附
    於本院簡上卷內）及土地暨建物登記謄本各1 紙（均附於本
    院簡上卷內）附卷可憑，告訴人銀行所受之損失業已獲得部
    分減輕，諒以被告經此起訴、審判程序，理當知所警惕，信
    無再犯之虞，本院因認前開所宣告之刑以暫不執行為適當，
    併依刑法第74條第1 項第1 款諭知宣告緩刑2 年，以啟自新
    ；另參以本件犯罪之性質、被告之犯罪情節及被告業與告訴
    人達成和解等節，本院認尚無對所宣告之緩刑附加條件之必
    要，亦附此敘明。至被告另主張本案土地暨建物信託登記之
    原因發生日期為民國96年4 月19日，故應有中華民國96年罪
    犯減刑條例之適用云云；惟查，本案土地暨建物信託登記之
    原因發生日期固為96年4 月19日，有土地暨建物登記謄本各
    1 紙附卷可參（參見他字卷第8 、9 頁），然觀諸上開土地
    暨建物登記謄本，本案土地暨建物辦理信託登記之日期係同
    年月27日，亦即本案土地暨建物信託登記對外發生效力之時
    間點為該日，應認該日始為本案被告完成其「於將受強制執
    行之際，意圖損害債權人之債權，而處分其財產」之損害債
    權行為之日，從而，本案被告之犯罪時間既非於96年4 月24
    日之前，自無前開減刑條例之適用，亦予敘明。
據上論斷，應依刑事訴訟法第455 條之1 第1 項、第3 項、第36
8 條、第364 條、第373 條，刑法第74條第1 項第1 款，判決如
主文。
本案經檢察官李佳韻到庭執行職務。
中    華    民    國    97    年    6     月    10    日
                  刑事第八庭  審判長法  官  李璧君
                                    法  官  曾鈴
                                    法  官  陳振嘉
不得上訴。
中    華    民    國    97    年    6     月    10    日
                                    書記官  顏宗貝
附錄本判決論罪之法條：
中華民國刑法第356條
債務人於將受強制執行之際，意圖損害債權人之債權，而毀壞、
處分或隱匿其財產者，處2 年以下有期徒刑、拘役或5 百元以下
罰金。


司法院資訊處製作；財團法人民間司法改革基金會備份。
